# 关联关系的确认！

提问人：茶前饭后 时间：2017-05-23 16:39:53
请教版主，B、C公司同受A公司控制，C公司的副总是D公司的法人代表，D公司与B公司有业务往来，请教版主这个属于关联交易吗？如果是改怎么表达：关联自然人重大影响？还是？拜谢！

回答人：chenyiwei
C公司的副总作为D公司的法人代表，对D是否具有控制或共同控制？如果该副总能够控制或共同控制D，则D属于B的关联方；如果只是一般性的重大影响，除此之外D与B之间不存在其他可能导致构成关联方关系的情形，则D与B不是关联方。

提问人：zhs7403 时间：2017-05-23 21:38:05
（十）该企业主要投资者个人、关键管理人员或与其关系密切的 　　家庭成员控制、共同控制或施加重大影响的其他企业。
陈老师，您说重大影响不算，我记得是因为准则（ 10 ）这个地方有误，应该把重大影响剔除，是这个原因？

回答人：chenyiwei
是。